【裁判字號】    88,上易,5666
【裁判日期】    890114
【裁判案由】    傷害等
【裁判全文】
臺灣高等法院刑事判決                    八十八年度上易字第五六六六號
    上訴人
    即被告  乙 ○ ○
右列上訴人因傷害等案件，不服臺灣台北地方法院八十八年度易字第一八七０號，中
華民國八十八年十一月十九日第一審判決（起訴案號：台灣台北地方法院檢察署八十
八年度偵字第九一一七號）提起上訴，本院判決如左：
    主    文
上訴駁回。
    事    實
一、乙○○於民國（下同）八十八年四月二日晚上某時，至台北市○○區○○路二段
    一０九巷一００弄十二號二樓其前妻甲○○住處，共商出售甲○○所有坐落台北
    縣八里鄉土地出售事宜，乙○○雖同意代為幫忙處理，惟要求甲○○事後交付其
    新台幣（下同）十萬元，並購買計程車乙輛供其營業以為報酬，然遭甲○○拒絕
    ，二人遂發生爭執，迨翌（三）日凌晨一時三十分許，乙○○竟在甲○○之臥室
    內，對其恫嚇稱：「如果不給汽車及十萬元酬勞，就要妳（指甲○○）很難看，
    很難看的意思就是死」等語，以加害生命之事恐嚇，使甲○○心生畏懼，致生危
    害於安全。
二、案經被害人甲○○訴由臺灣台北地方法院檢察署檢察官偵查起訴。
    理    由
一、訊據上訴人即被告乙○○矢口否認其有何恐嚇甲○○犯行，辯稱：當天係其欲回
    興隆路房子，遭甲○○拒絕而發生爭吵，而非其欲幫甲○○出售土地，要求許女
    給付十萬元及購買計程車供其營業為酬而爭執，本件純係甲○○故意設詞陷害等
    語。
二、經查：被告乙○○如何於前揭、地恐嚇被害人甲○○之事實，業據被害人甲○○
    迭於警訊及偵、審中指訴綦詳，核與證人即被害人之長女鄭倚欣、次女鄭亦涵於
    偵查中及原審供證時，均指稱當晚確曾見被告與其母甲○○為房子的事在客廳爭
    吵，後來回到房間繼續吵，其等曾在其母甲○○臥房外，聽到被告親口說要其母
    很難看等語（參見偵查卷第二十三頁、第三十一頁反面、原審卷第三十五頁至第
    三十六頁），証人鄭亦涵更路陳稱：「其確有聽到被告說很難看的意思就是死。
    」等語（見偵查卷第二十三頁，原審卷第三十五頁），與被害人甲○○指訴情節
    大致符節，參以被告在與甲○○爭執中，曾持水果刀剌傷甲○○，亦有載具其傷
    情之家暴力事件驗傷診斷書及水果刀乙把扣案可憑，顯見被告當時除持水果刀剌
    傷被害人甲○○外，復出言加以恐嚇洵無疑議，被告空言否認犯罪，無非飾卸之
    詞，不足採信。所犯事證明確，其犯行洵堪認定，應予依法論科。
二、核被告所為，係犯刑法第三百零五條之恐嚇安全罪。原審以被告所犯罪証明確，
    援引刑法第三百零五條、第四十一條，罰金罰鍰提高標準條例第一條前段、第二
    條，審酌被告之犯罪動機、目的、手段、所生危害、犯罪後態度及已與被害人甲
    ○○成立民事上和解，有卷附之和解書可按等一切情狀，量處被告拘役三十日，
    並諭知以三百元為易科罰金一日之標準，認事用法，允無違誤，量刑妥適，被告
    上訴意旨空言否認犯罪，徒陳詞指摘原判決失當，為無理由，應駁回其上訴。
三、據上論斷，應依刑事訴訟法第三百六十八條，判決如主文。
本案經檢察官蔡薰慧到庭執行職務。
中     華     民     國    八十九   年       一       月      十四      日
                             臺灣高等法院刑事第十六庭
                                 審判長法  官  許  增  男
                                       法  官  蔡  彩  貞
                                       法  官  黃  鴻  昌
右正本證明與原本無異。
不得上訴。
                                       書記官  黃  千  鶴
中     華     民     國    八十九   年       一       月      十七      日
附錄：本案論罪科刑法條全文
刑法第三百零五條：
以加害生命、身體、自由、名譽、財產之事恐嚇他人，致生危害於安全者，處二年以
下有期徒刑、拘役或三百元以下罰金。


司法院資訊處製作；財團法人民間司法改革基金會備份。
